【裁判字號】    92,簡上,13
【裁判日期】    920211
【裁判案由】    竊盜
【裁判全文】
臺灣高雄地方法院刑事判決              九十二年度簡上字第一三號
    上  訴  人  臺灣高雄地方法院檢察署檢察官
    被      告  甲○○  男  五.
右列上訴人因被告竊盜案件，不服本院高雄簡易庭九十一年度簡字第一四一二號中華
民國九十一年十一月二十九日第一審刑事簡易判決（聲請簡易判決處刑書案號：九十
一年度偵字第二四九一二號），提起上訴及移送併案審理（九十一年度偵字第二四六
五五號），本院管轄之第二審合議庭判決如左：
    主  文
原判決撤銷。
甲○○連續竊盜，處有期徒刑捌月。
    事  實
一、甲○○曾有多次竊盜、殺人未遂等前科，並曾於民國八十三年間犯有違反肅清煙
    毒條例案件，經法院判處有期徒刑三年三月確定，又曾於八十四年間犯有強盜案
    件，經法院判處有期徒刑五年十月確定，並經更定其應執行之刑為有期徒刑八年
    十月確定，俟於八十九年八月三十一日縮短刑期假釋出獄（刑期至九十四年二月
    二十日，未構成累犯）。詎仍不知悔改，復基於意圖為自己不法所有之概括犯意
    ，於九十一年十一月一日十五時許，在高雄市苓雅區○○○○路十六號門前，見
    乙○○所有之車牌號碼ＹＹＨ─八五五號輕型機車一輛停放在該處，即以乙○○
    所有而留在該機車腳踏板上之鑰匙，打開該輛機車之車頭鎖及發動機車引擎竊取
    該輛機車（價值約新臺幣《下同》五千元），得手後將該機車騎離現場並留供己
    用。嗣於九十一年十一月九日凌晨一時三十五分許，甲○○騎乘該輛機車途經高
    雄市○○區○○街與昇平街交岔路口附近為警攔檢查獲，並扣得上開機車一輛及
    乙○○所有而留在該機車腳踏板上之鑰匙一支（均已返還被害人乙○○）。案經
    高雄市政府政府警察局苓雅分局，報告臺灣高雄地方法院檢察署檢察官偵查起訴
    。
二、甲○○復承前意圖為自己不法所有之竊盜概括犯意，於九十一年十一月十七日十
    一時許，在高雄市新興區○○○路二四七巷口前，見劉麗珍所有而交由丙○○使
    用之車牌號碼ＹＱＣ─五五三號（未懸掛車牌，車牌已於八十二年報失竊，引擎
    號碼為三ＮＴ─○八一○六二號）輕型機車停放在該處，即以丙○○所有仍插在
    該機車鑰匙孔上之鑰匙啟動並竊取該機車（價值約五千元），得手後留供己用。
    嗣於九十一年十一月二十三日凌晨零時許，為警於高雄市○○區○○路與林森路
    口查獲，並扣得上開機車一輛及丙○○所有之鑰匙一只（均已返還被害人丙○○
    ）。案經高雄市政府政府警察局苓雅分局，報告臺灣高雄地方法院檢察署檢察官
    偵查後移送併辦。
    理  由
一、訊據被告甲○○對右揭起訴及移送併辦之犯罪事實均供認不諱，核與被害人乙○○、丙○○於警訊中指訴失竊之情節相符，且有扣押物品目錄表及被害人乙○○
    、丙○○所立具之贓物認領保管收據各一紙、機車照片各二幀，及車輛竊盜、車
    牌失竊資料個別查詢報表─查詢車牌認可資料各一份附於警卷可資佐證，足認被
    告之自白核與事實相符。事證明確，被告右揭連續竊盜之犯行均堪認定，應予依
    法論科。
二、核被告甲○○所為，係犯刑法第三百二十條第一項之竊盜罪。檢察官雖僅就被告
    竊取被害人乙○○所有之車牌號碼ＹＹＨ─八五五號輕型機車一輛之犯罪事實聲
    請以簡易判決處刑，惟被告另竊取被害人丙○○所有之車牌號碼ＹＱＣ─五五三
    號輕型機車一輛之犯罪事實，與前開論罪科刑之起訴事實部分，時間緊接，手法
    相同，觸犯構成要件同一之罪名，顯係基於概括之犯意反覆為之，屬裁判上一罪
    之連續犯關係，應依刑法第五十六條規定論以連續竊盜一罪，並依法加重其刑。
    又被告竊取被害人丙○○輕型機車之犯罪事實既經檢察官即上訴人移送併辦，且
    與聲請以簡易判決處刑犯罪事實部分有連續犯之裁判上一罪關係，自為該起訴效
    力所及，本院即應一併予以審理，附此敘明。
三、原審就檢察官聲請以簡易判決處刑之犯罪事實部分，審酌被告前有多次竊盜等前
    科，素行非佳，且正值壯年，不思上進，又於假釋中率爾竊取他人之財物，顯無
    悔意，惟念犯後坦承犯行，及被害人業已領回失物，所造成之損害尚低等一切情
    狀，爰引刑法第三百二十條第一項、第四十一條第一項，罰金罰鍰提高標準條例
    第一條前段、第二條，判處被告有期徒刑六月，如易科罰金，以三佰元折算一日
    ，固非無見，惟原審未及就檢察官移送併辦部分一併審理，容有未合。從而，檢
    察官上訴意旨指摘原判決不當，為有理由，自應由本院將原審判決予以撤銷改判
    。爰審酌被告前曾犯有多次竊盜等前科、素行非佳，且正值中、壯盛年，竟不思
    上進而連續竊取他人所有之機車，已對他人財產法益造成實害，然犯後已坦承犯
    行，所竊取之機車已返還被害人，犯罪所生危害尚非巨大等一切犯罪情狀，爰酌
    情量處如主文所示之刑，以示儆懲。
據上論斷，應依刑事訴訟法第四百五十五條之一第一項、第三項、第三百六十九條第
一項前段、第三百六十四條、第二百九十九條第一項前段，刑法五十六條、第三百二
十條第一項，罰金罰鍰提高標準條例第一條前段，判決如主文。
本案經檢察官黃彩秀到庭執行職務。
中      華      民      國      九十二      年      二    月    十一    日
                                      臺灣高雄地方法院刑事第七庭
                                        審判長  法  官  陳  志  銘
                                                法  官  汪  怡  君
                                                法  官  柯  盛  益
右正本證明與原本無異。
不得上訴。
                                                書記官  陳  昱  良
中      華      民      國      九十二      年      二    月    十一    日
附錄本判決論罪科刑法條全文
中華民國刑法第三百二十條第一項：
意圖為自己或第三人不法之所有，而竊取他人之動產者，為竊盜罪，處五年以下有期
徒刑、拘役或五百元以下罰金。


司法院資訊處製作；財團法人民間司法改革基金會備份。
